【裁判字號】    90,訴,1058
【裁判日期】    900518
【裁判案由】    給付貨款
【裁判全文】
臺灣臺中地方法院民事判決  九十年度訴字第一０五八號
    原      告  信舟電訊科技股份有限公司
    法定代理人  乙○○
    訴訟代理人  甲○○
右當事人間給付貨款事件，本院判決如左：
    主    文
被告應給付原告新台幣伍佰零壹萬參仟捌佰壹拾肆元，及自民國八十九年十二月三十
一日起至清償日止，按年息百分之五計算之利息。
訟費用由被告負擔。
    事    實
甲、原告方面：
壹、聲明：如主文所示。
貳、陳述：被告公司為原告之中區經銷商因積欠原告伍佰壹拾柒萬元貨款，其間因被
    告財務困難，雙方乃協調言明由被告簽立承諾書，自民國（下同）八十九年九月
    三十日起，分期按月於三十日給付原告，計八十九年九月至十二月共四期，每月
    伍萬元；九十年一月至十二月共十二期，每月壹拾萬元；九十一年一月至十二月
    共十二月，每月壹拾伍萬元；九十二年一月至十一月共十一期，每月壹拾陸萬元
    ；九十二年十二月共一期，支付貳拾萬捌仟元；並約定如有一期未給付視同全部
    到期，但事後被告僅清償部分，自八十九年十二月三十日起，被告即未依約清償
    ，經原告催告仍置之不理，尚有伍佰零壹萬參仟捌佰壹拾肆元未付，爰提起本件
    訴訟，請求判決如聲明所示。
參、證據：提出承諾書一份、存證信函一份、支票及退票理由書各三十四份、出貨單
    一份為證。
乙、被告方面：
壹、聲明：求為判決駁回原告之訴。
貳、陳述：我確實有欠原告這些錢、我也願意還，但是希望能給我時間來籌錢清償，
    承諾書是我寫的，因我身體有病，所以才沒還錢。
    理    由
一、本件原告主張：被告公司為原告之中區經銷商因積欠原告伍佰壹拾柒萬元貨款，
    其間因被告財務困難，雙方乃協調言明由被告簽立承諾書，自八十九年九月三十
    日起，分期按月給付原告，並約定如有一期未給付視同全部到期，事後被告清償
    部分，但自八十九年十二月三十日起，被告即未依約清償，經原告催告仍置之不
    理，尚有伍佰零壹萬參仟捌佰壹拾肆元未付之事實，為被告之法定代理人到庭所
    自認，並有原告所提之承諾書一份、存證信函一份、支票及退票理由書各三十四
    份、出貨單一份為證，堪信為真。
二、按買受人對出賣人有交付約定價金之義務，民法第三百六十七條定有明文。又給
    付有確定期限者，債務人自期限期滿負遲延責任。遲延之債務以支付金錢為標的
    者，債權人得請求依法定利息計算之遲延利息。民法第二百二十九條第一項、第
    二百三十三條第一項前段亦定有明文。本件被告向原告購貨，積欠前述貨款，事
    後經原告同意被告分期清償，惟兩造既已約定如有一期未給付視同全部到期，被
    告自八十九年十二月三十日未依約清償時，已喪失期限利益，貨款已視為全部到
    期，被告即負給付遲延責任。從而，原告依據兩造間買賣契約之法律關係，請求
    被告給付價金伍佰零壹萬參仟捌佰壹拾肆元，及自八十九年十二月三十一日起，
    至清償日止，按年息百分之五計算之利息，為有理由，應予准許。
三、據上論結，本件原告之訴，為有理由，應依民事訴訟法第七十八條，判決如主文
    。
中      華      民      國        九十    年      五      月  十八  日
                                    臺灣臺中地方法院民事第四庭
                                        法      官  王  金  洲
右為正本係照原本作成。
如不服本判決，應於判決送達後二十日內，向本院提出上訴狀（須附繕本）。
中      華      民      國        九十    年      五      月  十八  日
                                        法院書記官


司法院資訊處製作；財團法人民間司法改革基金會備份。
